臺灣桃園地方法院刑事判決
109年度訴字第1119號
公  訴  人  臺灣桃園地方檢察署檢察官
被      告  黃俗箏



上列被告因毒品危害防制條例案件，經檢察官提起公訴（109年
度偵字第17285號），本院判決如下：
    主  文
黃俗箏持有第二級毒品純質淨重貳拾公克以上，處有期徒刑壹年
。
扣案之第二級毒品甲基安非他命貳包（含包裝袋貳只，驗前純質
淨重共貳拾玖點肆貳壹伍公克）沒收銷燬。
    事  實
一、黃俗箏明知甲基安非他命為毒品危害防制條例所列之第二級
    毒品，依法不得持有，竟基於持有第二級毒品甲基安非他命
    純質淨重20公克以上之犯意，於民國109年2月10日上午某時
    ，在不詳地點，向某真實姓名年籍不詳綽號「阿彬」之成年
    男子，購買甲基安非他命2包（驗前純質淨重共29.4215公克
    ）而非法持有之。因黃俗箏前與黃世達間有債務糾紛，遂於
    同日在桃園市○○區○○路000號「I DO汽車旅館」（下稱I DO
    汽車旅館）623號房內與黃世達討論債務問題，其間黃世達
    以手機通訊軟體LINE向時任苗栗縣政府警察局大湖分局卓蘭
    分駐所（下稱卓蘭分駐所）之警員錢浩鋒求援，錢浩鋒乃轉
    知桃園市政府警察局桃園分局同安派出所員警，嗣為警於同
    日晚上11時30分許，在I DO汽車旅館623號房2樓陽台石頭造
    景區發現MEVIUS菸盒1只，並自該菸盒內扣得上開甲基安非
    他命2包，復在623號房2樓沙發上起出氯化鈉1包（驗前淨重
    418.88公克），始查悉上情。
二、案經桃園市政府警察局桃園分局（下稱桃園分局）報請臺灣
    桃園地方檢察署（下稱桃園地檢署）檢察官偵查起訴。
    理  由
一、證據能力：
（一）被告黃俗箏就本判決所引用被告以外之人於審判外之言詞
      或書面陳述，同意有證據能力，且被告及檢察官，均未於
      言詞辯論終結前聲明異議，本院審酌上開證據作成時之情
      況，認以之作為證據應屬適當，依刑事訴訟法第159條之5
      規定，該等證據自均有證據能力。
（二）本院所引用非供述證據部分，並無證據證明係公務員違背
      法定程序所取得，依刑事訴訟法第158條之4反面解釋，即
      具證據能力。
二、認定犯罪事實所憑證據及理由：
    訊據被告矢口否認有何持有甲基安非他命純質淨重20公克以
    上之犯行，辯稱：扣案甲基安非他命2包均非其所有，都是
    張雅詩男友黃世達的云云。經查：
（一）被告、薛羽瑩、黃世達、張雅詩、謝長宏、張世華、桑旭
      凱、許志崑、溫采霏及徐文良共10人，於109年2月10晚上
      11時30分許，一同在I DO汽車旅館623號房內由員警臨檢
      ，且員警在該房內之2樓陽台石頭造景區發現MEVIUS菸盒1
      只，自該菸盒起出並查扣前開甲基安非他命2包，並在623
      號房2樓沙發上起出氯化鈉1包（驗前淨重418.88公克），
      而員警係因接獲卓蘭分駐所警員錢浩鋒轉知而到場乙節，
      為被告所不爭執，復有警員錢浩鋒製作之職務報告、現場
      照片、扣案甲基安非他命2包及氯化鈉1包可證。而上開扣
      案甲基安非他命2包，經鑑驗確檢出甲基安非他命成分，
      測得甲基安非他命純度分別為84.2％、87.5％，甲基安非他
      命之驗前純質淨重14.1860公克、15.1355公克共計29.421
      5公克，有交通部民用航空局航空醫務中心111年3月9日航
      藥鑑字第0000000、0000000Q號毒品鑑定書各1份在卷足佐
      。至於在沙發上起出之氯化鈉1包，經鑑驗未檢出甲基安
      非他命或愷他命等成分，另檢出氯化鈉成分一情，亦有內
      政部警政署刑事警察局109年4月10日刑鑑字第1090014501
      號鑑定書附卷可參。是此部分事實，首堪認定。
（二）被告經查獲之初，於警詢及偵訊中均自承：扣案甲基安非
      他命2包均係其所有，其購買時，賣家即放在菸盒內，其
      購入後尚未施用等語；並於警詢時陳稱：其之所以未在I 
       DO汽車旅館623號現場坦承此事，係因其剛繳完1筆毒品
      罰金，擔心又卡到官司，才沒有說扣案甲基安非他命2包
      是其的等語。核與證人薛羽瑩、張雅詩甫遭查獲，於警詢
      及偵訊中均證稱：扣案甲基安非他命2包都是被告購買的
      等語相符。又按諸常理，常人皆知犯罪應受法律之追訴及
      處罰，人亦有趨吉避凶之本性，故一般心智正常之人，若
      確無實行犯罪，復無替人頂罪或隱含其他不可語人之目的
      等情形，衡情應不致在其自由意志下任意自白犯罪或為不
      利於己之陳述，況持有甲基安非他命純質淨重20公克以上
      之刑度非輕，正常人尤不可能在其自由意志下，無端虛構
      事實，而自陷於人身自由受限制之不利處境。若如被告於
      本院準備及審理程序中所辯其係為免在場之其他9人遭員
      警帶回派出所，方謊稱扣案甲基安非他命2包係其所有，
      何以被告在其他9人一同經帶至派出所，甚或一起解送至
      桃園地檢署，其明知已無法達到前開目的時，仍在員警及
      檢察官面前坦承持有扣案毒品承擔罪責，況且證人薛羽瑩
      為被告女友，而證人張雅詩係被告友人，證人薛羽瑩及張
      雅詩均與被告關係親密友好，並無同陷被告於不利處境之
      動機及可能。可見被告、證人薛羽瑩及張雅詩於查獲之初
      ，在警詢及偵訊時之陳述及證述，較不易衡量利害關係或
      具匿飾迴護他人之動機，斯時被告之供述及證人薛羽瑩、
      張雅詩之證述方為可採。
（三）雖證人薛羽瑩於桃園地檢署檢察官偵辦109年度他字第707
      7號案件（下稱另案）時翻異其詞，證稱：黃俗箏在汽車
      旅館承認扣案毒品係她的時，其有聽到黃世達問黃俗箏為
      何要承認，黃世達說他會自己承認是他的，黃俗箏則回他
      為何不早點說，要等到我說是我的，你才承認，黃世達後
      來有去找警察，但其不知道黃世達跟警察說什麼等語。而
      證人張雅詩於另案偵查中亦改口證稱：扣案甲基安非他命
      係黃世達的，當時警察說沒人承認就把人全帶回去，黃俗
      箏不希望朋友出事才跳出來承認，這時黃世達始承認是他
      的，但警察已不理黃世達，且也把全部的人帶回去等語；
      於本院審理時則證稱：扣案甲基安非他命係黃世達從所駕
      駛車輛扶手之置物架取出來帶至汽車旅館，在汽車旅館時
      ，其叫黃世達去承認，黃世達有因此跟員警咬耳朵，但其
      不知道黃世達有沒有向員警承認毒品係他的，然黃世達後
      來回到其身旁時，有對其表示他有向員警坦承等語。然倘
      證人薛羽瑩及張雅詩上開證述之內容屬實，黃世達既然在
      張雅詩要求下，於I DO汽車旅館623號時即向員警承認扣
      案甲基安非他命係其所有，則證人薛羽瑩及張雅詩隨後遭
      帶往派出所製作警詢筆錄之際，大可向員警坦白供出扣案
      甲基安非他命實際上係黃世達所有，何以其等捨此不為，
      反而於警詢及偵訊中均證稱扣案甲基安非他命係黃俗箏所
      有，是證人薛羽瑩及張雅詩上開證述之內容屬迴護被告之
      詞，應不足採。
（四）又證人張雅詩於本院審理時證稱：警察到汽車旅館時，其
      與黃世達緊鄰站在一起，黃世達與被告都在其視線範圍內
      ，黃世達並沒有與被告講話等語。而證人謝長宏於檢察官
      另案偵查中亦證稱：在I DO汽車旅館時，其沒有聽到黃俗
      箏或黃世達去向警察承認扣案甲基安非他命是誰的等語。
      更何況員警在I DO汽車旅館623號時，未聽聞黃世達有向
      在場員警表示上開安非他命2包並非黃俗箏所有，且在場
      之被告、證人薛羽瑩、黃世達及溫采霏等共10人，第一時
      間均否認扣案甲基安非他命2包為其等所有乙節，有桃園
      分局偵查隊警員曾昭凱製作之職務報告在卷足參。可見被
      告於檢察官另案偵查時所辯：其在I DO汽車旅館，跟警察
      說扣案毒品是其所有，警察還是要把全部的人帶走，黃世
      達站在其身旁拉其的手，問其為何要承認，並緊接著跑去
      跟警察說毒品是他的，叫警察不用帶我們走云云，顯係事
      後推諉卸責之詞，難以採信。
（五）１、證人黃世達於本院審理時證稱：當日在I DO汽車旅館6
      23號房沙發上所查獲之結晶狀物品1包，係其於本案發生
      前拿給被告，其因而向被告收了新臺幣（下同）20幾萬元
      ，事後被告表示該包物品並非毒品而係鹽巴，其與張雅詩
      因此一起欠被告20幾萬元，被告才會於當日要其與張雅詩
      一同去該汽車旅館，談論如何解決該20幾萬元債務之問題
      ，其有傳LINE給擔任警察之友人阿鋒，要向阿鋒借錢，以
      至於後來才會有員警到場，其當日係將駕駛之車輛停在汽
      車旅館外，該車駕駛座與副駕駛座中間雖然有放飲料之置
      杯架，但其當日沒有攜帶毒品，並無張雅詩於法院審理時
      作證時所稱其原將扣案甲基安非他命2包放置在該處一事
      等語。證人黃世達於本院審理時，經具結擔保其證詞之可
      信性，衡情當無自陷偽證之風險，刻意捏造不實情事，誣
      陷被告之情。且證人黃世達上開證述關於其至汽車旅館是
      為了商討與被告之間的債務糾紛，進而找警員阿鋒乙節，
      核與警員錢浩鋒110年11月5日職務報告所述相符（見院2
      卷第115頁），證人黃世達上開證述應非子虛。而被告於
      本院審理時亦自承：當日係其將前開氯化鈉1包帶去該汽
      車旅館，因黃世達將該包物品交給其與薛羽瑩，並向其收
      了20幾萬元，事後發現該包物品係氯化鈉而非毒品，因張
      雅詩係其好友，張雅詩才會於當日帶著黃世達來找其及薛
      羽瑩，談論如何解決該20幾萬元債務之問題等語，核與證
      人黃世達證述之內容相符，可見證人黃世達所述當日係為
      與被告談論如何處理之前因購買毒品所生之20幾萬元金錢
      糾紛，其方會與張雅詩一同前去該汽車旅館等語，應堪採
      信。又依上開警員錢浩鋒之職務報告可知，本件案發當時
      ，證人黃世達因與被告在汽車旅館商討債務糾紛未果，甚
      至遭軟禁於汽車旅館內，始向警員錢浩鋒求救。是以，倘
      如被告所辯本件毒品係黃世達案發當日所攜至汽車旅館，
      當日又為商討黃世達與被告之債務糾紛，黃世達自當可將
      本件毒品交與被告用以抵債即可解圍，又何以擇此不為，
      反自陷遭軟禁甚至傳訊息向錢浩鋒求救之情境。甚且，若
      本件毒品確係黃世達所攜至汽車旅館，理當害怕遭員警查
      緝，又豈會自行找員警至汽車旅館之理。顯見被告上開所
      辯及證人張雅詩於另案偵訊之證述，均顯與常情相悖，不
      足採信。２、證人黃世達於本院審理時復證稱：張雅詩當
      日在汽車旅館並未要其向員警承認扣案甲基安非他命2包
      係其所有，張雅詩是對其說被告因為毒品什麼的事情不能
      再被抓，不然張雅詩與其將本案扛下來好不好，不要讓全
      部在場的人都被警察帶走，但其表示東西不是其的，其要
      怎麼扛，然其後來有去問員警可否不要將全部的人帶回警
      局等語。核與被告於警詢時所稱其因剛繳完1筆毒品罰金
      ，擔心又卡到官司，才沒有於第一時間坦承扣案甲基安非
      他命2包是其的一情，已於前述，兩相吻合。又被告於本
      案發生前因施用毒品案件經判處有期徒刑6月確定，甫於1
      08年9月11日易科罰金執行完畢，有臺灣高等法院被告前
      案紀錄表附卷可參。倘張雅詩於本案查獲當時，未在汽車
      旅館向證人黃世達表示被告因毒品案件不能再被抓，證人
      黃世達如何能得知被告甫易科罰金執行完畢，顯見被告於
      查獲後警詢時所為之自白方屬實，被告事後翻供，係卸責
      之詞，自非足採。
（六）扣案甲基安非他命2包，原放置在I DO汽車旅館623號房內
      之2樓陽台石頭造景區為警所發現之MEVIUS菸盒內，業如
      前述。證人黃世達於本院審理時證稱：其係抽LD牌而非M-
      EVIUS之香菸，且與被告談論前開債務問題時，其一直坐
      在623號房內2樓床前面的桌子，並未到2樓之陽台石頭造
      景區等語。惟被告於本院審理時自承：警察到場時，因其
      為毒品列管人口，故其獨自1人躲在窗簾後面也就是2樓陽
      台之石頭造景區，其平常係抽七星或峰之香菸等語。亦即
      員警到場時，黃世達並未出現在2樓之陽台石頭造景區，
      反而係被告獨自躲藏在員警發現扣案甲基安非他命2包之
      地點，且該處所遺留裝有扣案甲基安非他命2包之MEVIUS
      前稱七星之菸盒，恰為被告慣常抽的香菸牌子，足認該菸
      盒係被告突遇警察臨檢，為免遭查獲持有扣案甲基安非他
      命2包，方將之丟在藏身處。
（七）被告雖聲請拷貝其遭查獲時員警搜索過程之錄影錄音光碟
      及所有扣押物，並聲請調閱其於案發當日自I DO汽車旅館
      613號房更換至623號房之走道監視器，以及黃世達於當日
      所使用行動電話通訊數據上網歷程及通聯紀錄，以證明張
      雅詩知悉扣案甲基安非他命2包確為黃世達所有，張雅詩
      在現場有私下要求黃世達認罪，且現場未扣得本票，黃世
      達行動自由且可使用手機，黃世達竟謊稱遭妨害自由、被
      迫簽立本票，並誣陷被告。惟證人張雅詩業於本院審理時
      到庭作證，其證言證明力之判斷取捨，屬法院職權之行使
      ，並經本院說明如前，事證已明，至於現場未扣得本票、
      黃世達可自由使用手機，均與待證事實無關，欠缺調查之
      必要性，附此敘明。
（八）綜上所述，被告所辯，顯係卸責飾詞，殊無可採。本案事
      證明確，被告犯行堪以認定，應依法論科。
三、論罪科刑：
（一）核被告所為，係犯毒品危害防制條例第11條第4項之持有
      第二級毒品純質淨重20公克以上之罪。
（二）爰以行為人之責任為基礎，審酌被告明知毒品戕害人身心
      甚鉅，無視國家杜絕毒品犯罪之禁令，仍持有甲基安非他
      命，倘流毒他人，對社會治安影響非輕，況被告犯後飾詞
      否認犯行，難認其有何悔意，犯後態度欠佳，兼衡被告持
      有甲基安非他命之純質淨重數量，暨其本院審理時自陳國
      中肄業之智識程度，現在火鍋店工作，月薪約3萬2,000元
      至3萬3,000元等一切情狀，量處如主文所示之刑。
四、沒收：
（一）本件被告持有之甲基安非他命2包（含包裝袋2只，驗前純
      質淨重共29.4215公克），經鑑驗後呈甲基安非他命陽性
      反應，有交通部民用航空局航空醫務中心111年3月9日航
      藥鑑字第0000000、0000000Q號毒品鑑定書各1份在卷足證
      ，屬毒品危害防制條例第2條第2項第2款所稱之第二級毒
      品，應依毒品危害防制條例第18條第1項前段之規定，宣
      告沒收銷燬；又包裝上開毒品之包裝袋2只，因與其內所
      殘留之毒品甲基安非他命難以析離，且無予以析離之實益
      與必要，應視同查獲之毒品，一併諭知沒收銷燬。至取樣
      鑑驗用罄之甲基安非他命，既已滅失，自無庸為沒收銷燬
      之宣告。
（二）至於扣案之氯化鈉1包（驗前淨重418.88公克），與本案
      犯行並無關係，亦非違禁物，自不予宣告沒收。　　　　
五、依刑事訴訟法第299條第1項前段，判決如主文。
本案經檢察官許炳文提起公訴，檢察官雷金書到庭執行職務。
中　　華　　民　　國　　111 　年　　9 　　月　　30　　日
                  刑事第十九庭審判長法  官  劉美香
                                    法  官  林述亨
                                    法　官　王兆琳
以上正本證明與原本無異。
如不服本判決，應於判決送達後20日內向本院提出上訴書狀，並
應敘述具體理由，未敘述上訴理由者，應於上訴期間屆滿後20日
內向本院補提理由書（均須按他造當事人之人數附繕本），切勿
逕送上級法院。
                                    書記官　鄭哲霖
中　　華　　民　　國　　111 　年　　9 　　月　　30　　日
附錄論罪科刑法條全文：
毒品危害防制條例第11條
持有第一級毒品者，處3年以下有期徒刑、拘役或新臺幣30萬元
以下罰金。
持有第二級毒品者，處2年以下有期徒刑、拘役或新臺幣20萬元
以下罰金。
持有第一級毒品純質淨重10公克以上者，處1年以上7年以下有期
徒刑，得併科新臺幣100萬元以下罰金。
持有第二級毒品純質淨重20公克以上者，處6月以上5年以下有期
徒刑，得併科新臺幣70萬元以下罰金。
持有第三級毒品純質淨重5公克以上者，處2年以下有期徒刑，得
併科新臺幣20萬元以下罰金。
持有第四級毒品純質淨重5公克以上者，處1年以下有期徒刑，得
併科新臺幣10萬元以下罰金。
持有專供製造或施用第一級、第二級毒品之器具者，處1年以下
有期徒刑、拘役或新臺幣10萬元以下罰金。